臺灣高等法院民事裁定　　　　　　
111年度破抗字第20號
抗  告  人  阿薩投資顧問有限公司

法定代理人  梁家源  

上列抗告人因與相對人許榮華間宣告破產事件，對於中華民國11
1年8月22日臺灣士林地方法院111年度破字第17號裁定提起抗告
，本院裁定如下：
    主  文
抗告駁回。
抗告費用由抗告人負擔。
    理  由
一、抗告意旨：相對人積欠伊新臺幣（下同）4萬3197元，以及
    自民國87年10月7日起至清償日止按年息11.75%計算之利息
    ，及按上開利率20%計算之違約金，以及督促程序費用。伊
    多次與相對人協商未果，遂聲請裁定宣告相對人破產。原裁
    定以伊未繳納足額聲請費用、未補正財產狀況說明書、債權
    人及債務人清冊暨相關證明，遂裁定駁回伊之聲請。然而，
    伊僅能透過原法院調查相對人財產狀況及債權資料，但是原
    法院未為必要之調查即駁回聲請，洵屬速斷。爰提起抗告，
    聲明廢棄原裁定等語。
二、按「非訟事件之聲請，不合程式或不備其他要件者，法院應
    以裁定駁回之。但其情形可以補正者，法院應定期間先命補
    正」、「債務人不能清償債務者，依本法所規定和解或破產
    程序，清理其債務」、「破產，對債務人不能清償債務者宣
    告之」，非訟事件法第30條之1、破產法第1條第1項、第57
    條亦定有明文。次按債務人不能清償債務，於自然人之情形
    ，除對已屆清償期之債務（不以金錢債務為限）全部或大部
    陷於不能清償之狀態外，尚以其欠缺清償資力者，始得稱之
    ，該所稱欠缺清償資力，並包括其財產、信用及勞力（技術
    ），必以三者之總合仍繼續客觀不足以清償債務時，始得謂
    為欠缺清償資力。若債務人擁有信用或勞力，得以融資（
　　有金融機構之融資證明）或籌措款項之信用技能，或藉信用
    或勞力得以確保收入，即難謂欠缺清償資力。反之，雖有財
    產，但無法變價，仍屬欠缺清償資力（最高法院99年度台抗
    字第114號裁定意旨參照）。。
三、經查，抗告人對相對人債權為4萬3197元，以及自87年10月7
    日起至清償日止按年息11.75%計算之利息，及按上開利率20
    %計算之違約金，以及督促程序費用，有債權憑證可證（見
    原法院卷第12-14頁）。抗告人此債權迄今約19萬元許，尚
    非鉅額，衡諸常情，相對人縱使欠缺有形財產，其以信用或
    勞力，經由融資或工作以獲取收入並清償上開債務，尚非難
    以克服之障礙，即與債務人欠缺清償資力以致不能清償債務
    之破產要件不符。又若相對人資力已不能清償抗告人債權，
    則相對人現有財產顯不足支應破產程序之財團費用與財團債
    務，亦屬無破產實益（破產法第95、98、148條參照）。依
    前揭說明，實與破產宣告要件不符。
四、從而，原裁定駁回抗告人聲請，理由雖與本院不同，但結論
    並無二致，仍應予以維持。抗告意旨指摘原裁定不當，聲明
    廢棄；為無理由，應予駁回，爰裁定如主文。　
中　　華　　民　　國　　111 　年　　11　　月　  23  　日
                  民事第十一庭  
                      審判長法　官  李慈惠
                            法　官  謝永昌　　
                            法　官　吳燁山　　
正本係照原本作成。
不得再抗告。
中　　華　　民　　國　　111 　年　　11　　月　　25　　日
　　　　　　　　　　　　　  書記官  莊雅萍